【裁判字號】    97,抗,783
【裁判日期】    970730
【裁判案由】    聲請定其應執行刑
【裁判全文】
臺灣高等法院刑事裁定                   97年度抗字第783號
抗  告  人
即  受刑人  甲○○
                      號5樓之.
上列抗告人因聲請定其應執行刑案件，不服臺灣桃園地方法院中
華民國97年6月11日裁定（97年度聲字第1590號），提起抗告，
本院裁定如下：
    主  文
抗告駁回。
    理  由
一、原裁定意旨略以：抗告人即受刑人甲○○因違反毒品危害防
    制條例等案件，茲檢察官聲請定其應執行之刑，經審核認聲
    請為正當，爰依刑事訴訟法第477條第1項，刑法第53條、第
    51條第5款，裁定其應執行有期徒刑7月。
二、抗告意旨略以：抗告人就桃園地方法院檢察署96年度執減更
    字第9743號（即原裁定附表編號1）之毒品危害防制條例案
    件，已於97年3月5日以易科罰金之方式執行完畢，原裁定仍
    將該案件合併定應執行刑，顯然違背一事不二罰之原則，而
    屬違背法令之裁定。且檢察官指揮執行時，將合併應執行之
    有期徒刑7月，扣抵已執行完畢之有期徒刑3月，將與94年修
    正之刑法第41條第2項「前項規定於數罪併罰，其應執行之
    刑未逾6月者，亦適用之。」之修法意旨相牴觸，而有規避
    法律之嫌云云。
三、按裁判確定前犯數罪者，併合處罰之。又數罪併罰，有二裁
    判以上者，依刑法第51條之規定，定其應執行之刑，刑法第
    50條、第53條分別定有明文。被告犯應併合處罰之數罪，經
    法院以判決或裁定定其數罪之應執行刑確定者，該數罪是否
    執行完畢，均係以所定之應執行刑全部執行完畢為斷。其在
    定應執行刑之前已先執行之有期徒刑之罪，因嗣後與他罪合
    併定應執行刑，而由檢察官換發執行指揮書執行應執行刑，
    是其前已執行之有期徒刑部分，僅應予扣除，該罪宣告之刑
    不能認為已執行完畢。亦即若僅數罪中之一罪所宣告之刑執
    行完畢，而數罪合併所定應執行之刑尚未執行完畢，應認為
    執行未畢（最高法院93年台非字第298號裁定意旨、78年度
    第2次刑事庭會議決議意旨參照）。
四、本件抗告人犯如附表所示之罪，符合刑法第50條所定併合處
    罰之規定，抗告人抗告意旨，以其中1罪已執行完畢，因而
    不能合併定執行刑，指摘原裁定不當云云，依首揭說明，已
    執行完畢部分，要屬檢察官日後指揮執行時應行扣除之問題
    ，與定應執行刑之裁定無涉；核原審裁定准許檢察官定應執
    行刑之聲請，於法無不合。另刑法第41條第2項規定之「應
    執行之刑未逾6月者」係指法院裁定合併定執行刑之宣告刑
    未逾6月而言，並非規定檢察官指揮執行事項，抗告人有所
    誤認。抗告人徒以上情，任意指摘原裁定不當，求予撤銷改
    判，為無理由，應予駁回。
五、據上論結，應依刑事訴訟法第412條，裁定如主文。
中    華    民    國    97    年    7     月    30    日
                  刑事第二十庭審判長法  官  楊貴雄
                                    法  官  林立華
                                    法  官  林銓正
以上正本證明與原本無異。
如不服本裁定，應於收受送達後5日內向本院提出抗告狀。
                                    書記官  陳玲憶
中    華    民    國    97    年    7     月    30    日


司法院資訊處製作；財團法人民間司法改革基金會備份。
